【裁判字號】    92,簡上,308
【裁判日期】    921105
【裁判案由】    竊盜
【裁判全文】
臺灣臺北地方法院刑事判決                        九十二年度簡上字第三０八號
    上  訴  人  甲○○  男  三.
    即  被  告
右列上訴人即被告因竊盜案件，不服本院九十二年度簡字第二九八三號，中華民國九
十二年八月二十五日第一審刑事簡易判決（聲請簡易判決處刑案號：九十二年度偵字
第一五六七四號；原審簡易判決誤載為一五六七七號），提起上訴，本院管轄第二審
之合議庭判決如左︰
    主      文
原判決撤銷。
甲○○竊盜，處拘役肆拾日，如易科罰金，以參佰元折算壹日。
    事      實
一、甲○○意圖為自己不法之所有，於民國九十年三月十四日下午四時許，在其臺北
    市大安區○○○路○段一七五巷二十三號住處地下室內，攜帶長約十公分之扳手
    一隻（該扳手客觀上尚不足以對人之生命、身體造成傷害），竊取甘百世食品工
    業股份有限公司（下稱甘百世公司）所有車牌號碼ＡＦＫ─七五六號之重型機車
    車牌一面，並將該車牌懸掛於自己所有而未能領得車牌之拼裝重型機車上，供己
    使用，嗣於九十二年七月四日上午十時四十分許，在臺北市○○區○○路與建國
    南路口為警攔檢查獲。
二、案經臺北市政府警察局大安分局報請臺灣臺北地方法院檢察署檢察官偵查後聲請
    簡易判決處刑。
    理      由
一、訊據上訴人即被告甲○○固承認於前揭時、地，以扳手竊取車牌一面之竊盜犯行
    ，惟堅決否認有加重竊盜之事由，辯稱：伊係使用扳手而非螺絲起子，該扳手長
    約十公分，頭是圓的，該扳手僅當成工具使用，並無任何傷害他人之意思等語。
    經查：
  (一)右揭被告竊取ＡＦＫ─七五六號車牌一面之犯罪事實，除據被告自白在卷外，並
    經證人即甘百世公司業務經理乙○○證訴綦詳，復有照片一張、ＡＦＫ─七五六
    號重型機車行車執照影本一紙在卷可稽，堪認被告前開自白與事實相符，其竊盜
    犯行事證明確，自足認定。
  (二)公訴人雖以被告攜帶足以傷害人之生命、身體之兇器螺絲扳手而竊取車牌，因認
    被告所為係犯刑法第三百二十一條第一項第三款之加重竊盜罪。惟查，被告固於
    警詢中供稱有使用螺絲扳手而竊取車牌（偵查卷第五頁反面），惟於檢察官偵查
    中供稱係使用扳手將車牌拆下（偵查卷第二十頁反面），而於本院審理時則陳稱
    伊係使用扳手而非螺絲起子，當時攜帶之扳手頭是圓的，材質為鐵製，扳手連同
    扳手頭之長度約為十公分等語（見本院審判筆錄），經本院提示本院既有之十號
    扳手予被告辨認，其陳稱寬度與形狀皆與伊當時使用之扳手相同，但長度僅一半
    左右等語（見同上筆錄）。是本件被告使用之扳手並未扣案，無從得知其確實材
    質、形狀，公訴人復陳稱就被告所攜扳手部分並無其他證據補充（見同上筆錄）
    ，本件復查無其他積極證據足資證明該扳手確有傷人之可能，則依被告之供述，
    該扳手長僅十公分，二端皆為圓形，客觀上尚不足以對人之生命、身體造成傷害
    ，即非所謂兇器。公訴人認被告係攜帶兇器扳手一支而竊取車牌，容有誤會。
二、核被告所為，係犯刑法第三百二十條第一項之普通竊盜罪。公訴意旨認被告係犯
    同法第三百二十一條第一項第三款之攜帶兇器加重竊盜罪，尚有未洽，惟其基本
    事實同一，本院自應予以審理，並變更其起訴法條。又被告使用之扳手一支雖為
    被告所有，此據被告供承在卷，惟該扳手並未扣案，亦非兇器，被告復陳稱有無
    丟掉不確定等語（見本院審判筆錄），且無證據證明其尚仍存在，故不予宣告沒
    收。又公訴人雖於本院審理時陳稱被告竊取他人車牌懸掛於自己車上，應成立行
    使偽造文書罪嫌，並與起訴之竊盜犯行具有牽連犯之裁判上一罪關係等語，惟核
    被告僅單純竊取被害人之車牌後懸掛自己車上，該車牌本屬真實而非偽造之文書
    ，被告將之懸掛車上，亦不構成行使偽造文書犯行，附此敘明。
三、原審經審理結果，對被告為論罪科刑之判決，固非無見。惟查，本件並無積極證
    據證明被告使用之扳手係屬兇器，原審認定被告所犯係攜帶兇器加重竊盜罪，並
    為沒收螺絲扳手之諭知，尚有未洽。被告不服原審判決提起上訴，為有理由，自
    應由本院合議庭將原判決予以撤銷改判。爰審酌被告竊取車牌用以懸掛於拼裝重
    型機車上之犯罪動機、目的、手段，其竊取他人車牌對他人財產權造成侵害、然
    所生危害尚非重大等一切情狀，量處如主文所示之刑，並諭知易科罰金之折算標
    準。
據上論斷，應依刑事訴訟法第四百五十五條之一第一項、第三項、第三百六十九條第
一項前段、第三百六十四條、第二百九十九條第一項前段、第三百條，刑法第三百二
十條第一項、第四十一條第一項前段，罰金罰鍰提高標準條例第一條前段、第二條，
判決如主文。
本案經檢察官呂建興到庭執行職務
中      華      民      國    九十二    年     十一     月      五      日
                                      臺灣臺北地方法院刑事第十一庭
                                          審判長法  官  劉方慈
                                                法  官  朱夢蘋
                                                法  官  林庚棟
右正本證明與原本無異。
不得上訴。
                                                書記官  殷玉芬
中      華      民      國    九十二    年     十一     月     五       日
附錄本案論罪科刑法條全文
刑法第三百二十條：
意圖為自己或第三人不法之所有，而竊取他人之動產者，為竊盜罪，處五年以下有期
徒刑、拘役或五百元以下罰金。
意圖為自己或第三人不法之利益，而竊佔他人之不動產者，依前項之規定處斷。
前二項之未遂犯罰之。


司法院資訊處製作；財團法人民間司法改革基金會備份。
